【裁判字號】    95,訴,99
【裁判日期】    950323
【裁判案由】    毒品危害防制條例
【裁判全文】
臺灣板橋地方法院刑事判決                95年度訴字第99號
公  訴  人  臺灣板橋地方法院檢察署檢察官
被      告  甲○○
                    （另案於臺灣臺北監獄臺北分監執行中）
上列被告因違反毒品危害防制條例案件，經檢察官提起公訴（94
年度毒偵字第6453號），經本院合議庭裁定改依簡式審判程序審
理並判決如下：
    主  文
甲○○連續施用第一級毒品，累犯，處有期徒刑拾月。又連續施
用第二級毒品，累犯，處有期徒刑陸月。應執行有期徒刑壹年貳
月。
    事  實
一、甲○○前因違反妨害兵役條例案件，經臺灣桃園地方法院判
    處有期徒刑2 月確定，於民國90年10月15日執行完畢；又因
    施用毒品案件，經臺灣桃園地方法院裁定送觀察、勒戒後，
    認無繼續施用毒品傾向，於89年12月16日釋放出所，並經臺
    灣桃園地方法院檢察署檢察官於89年12月19日以89年度毒偵
    字第6272號為不起訴處分確定。詎甲○○猶未戒除毒癮，竟
    分別基於施用第一級毒品及第二級毒品之概括犯意，自94年
    1 月中旬某日起至94年4 月12日凌晨3 時20分許為警採尿時
    往前回溯26小時、96小時內之某時止，在不詳地點連續施用
    第一級毒品海洛因及第二級毒品安非他命。嗣於94年4 月11
    日晚上7 時45分許，為警在臺北縣新莊市○○街104 巷6 弄
    4 號2 樓查獲。
二、案經臺北縣政府警察局中和分局移送臺灣板橋地方法院檢察
    署檢察官偵查起訴。
    理  由
一、上揭事實，業據被告甲○○坦承不諱，且被告於上揭時地為
    警查獲後所採集之尿液，經送臺灣檢驗科技股份有限公司以
    酵素免疫分析法及氣相層析質譜儀分析法檢驗，均分別呈鴉
    片類及安非他命類陽性反應，有上開公司濫用藥物尿液檢驗
    報告1 份在卷可考，是被告之自白與事實相符，其連續施用
    第一級毒品海洛因及第二級毒品安非他命之犯行洵堪認定。
    至被告雖稱其海洛因及安非他命施用至為警查獲1 星期前即
    未再施用云云，然海洛因經注射入人體後，約80% 於24小時
    內自尿中排出，國外曾有文獻報導指出注射6 毫克之海洛因
    鹽酸鹽，其代謝物嗎啡之平均可檢出時限約為26小時，業經
    行政院衛生署藥物食品檢驗局81年9 月8 日藥檢一字第8114
    885 號函敘明在案，又安非他命經口服投與人體後，約70%
    於24小時內自尿中排出，正常情況下，48小時後，尿中濃度
    可降低至幾乎測不到，而其施用時間距採集時間最長不會超
    過4 日，亦據行政院衛生署藥物食品檢驗局於81年2 月8 日
    藥檢壹字第1156號函及藥檢壹字第8109206 號函敘甚明
    ；故可推知被告施用海洛因及安非他命之行為至少分別至前
    揭經警採尿前之26小時及96小時內之某時為止無訛。又被告
    前因施用毒品案件，經臺灣桃園地方法院裁定送觀察、勒戒
    後，認無繼續施用毒品傾向，於89年12月16日釋放出所，並
    經臺灣桃園地方法院檢察署檢察官於89年12月19日以89年度
    毒偵字第6272號為不起訴處分確定，此有臺灣高等法院被告
    前案紀錄表在卷可佐，其於觀察、勒戒執行完畢釋放後，5
    年內再犯施用毒品之犯行已堪認定，應依法論科。
二、核被告所為，係違反毒品危害防制條例第10條第1 項之施用
    第一級毒品罪，及同條第2 項之施用第二級毒品罪；其持有
    第一級毒品海洛因及第二級毒品安非他命之低度行為分別為
    施用之高度行為所吸收，均不另論罪。被告先後多次施用海
    洛因、安非他命犯行，時間緊接，所犯係構成要件相同之罪
    名，顯係基於概括犯意反覆為之，應依連續犯規定論以一罪
    ，並加重其刑。被告所犯上開二罪間，犯意各別，罪名不同
    ，應分論併罰之。又被告除於94年4 月12日（起訴書誤繕為
    同年月13日）凌晨3 時20分許為警採尿時往前回溯26小時、
    96小時內某時之施用第一級毒品海洛因及第二級毒品安非他
    命外之犯行，雖未據公訴人起訴，然本院認有連續犯之裁判
    上一罪關係，應為起訴效力所及，本院自應併予審究。被告
    前因違反妨害兵役條例案件，經臺灣桃園地方法院判處有期
    徒刑2 月確定，於90年10月15日執行完畢，此有卷附臺灣高
    等法院被告前案紀錄表可稽，其於5 年內再犯本件有期徒刑
    以上之罪，為累犯，應依刑法第47條之規定，遞加重其刑。
    爰審酌被告前有多次施用毒品之前科，顯見自省能力薄弱，
    復徵其施用毒品之時間長短、次數多寡、情節輕重，及犯罪
    後尚能坦承犯行等一切情狀，分別量處如主文所示之刑，以
    示懲儆，並定其應執行之刑。
三、至被告前曾因自92年12月22日起至93年7 月6 日止之施用海
    洛因及安非他命犯行，經本院於94年10月14日以94年度訴字
    第250 號刑事判決判處有期徒刑8 月及4 月，嗣於94年11月
    4 日確定（下稱前案），此有上開判決1 份及臺灣高等法院
    被告前案紀錄表在卷可稽。關於本案是否為前案之既判力所
    及，經查，本案之犯罪起始點距前案之犯罪終點已隔半年餘
    ，且被告在前案於92年12月23日晚間9 時許為警查獲後，經
    臺灣板橋地方法院檢察署檢察官向本院聲請裁定觀察、勒戒
    ，嗣經本院裁定令入勒戒處所觀察、勒戒，而於93年11月19
    日緝獲被告後送臺灣臺北看守所附設勒戒處所執行觀察、勒
    戒，於94年1 月6 日執行期滿出所等情，有臺灣高等法院被
    告前案紀錄表可按，是以本案係被告受觀察、勒戒處分執行
    期滿出所後，始另犯之施用毒品罪，尚難認本案與前案有何
    連續犯之裁判上一罪關係，而為前案之既判力所及，本案前
    經檢察官移請前案併辦時，亦經認無裁判上一罪關係而退回
    檢察官另為處置，此有上開前案判決1 份可參。綜上所述，
    本案與前案並無裁判上一罪關係，而不為前案之確定判決效
    力所及，本案仍應為實體裁判，併此敘明。
據上論斷，應依刑事訴訟法第273 條之1 第1 項、第299 條第1
項前段，毒品危害防制條例第10條第1 項、第2 項，刑法第11條
前段、第56條、第47條、第51條第5 款，判決如主文。
本案經檢察官蘇揚旭到庭執行職務。
中    華    民    國    95    年    3     月    23    日
                  刑事第十六庭法  官  歐陽漢菁
以上正本證明與原本無異。
如不服本判決，應於判決送達後10日內，向本院提出上訴狀。
                              書記官  莊川億
中    華    民    國    95    年    3     月    23    日
附錄本案論罪科刑法條全文
毒品危害防制條例第10條
施用第一級毒品者，處 6 月以上 5 年以下有期徒刑。
施用第二級毒品者，處 3 年以下有期徒刑。


司法院資訊處製作；財團法人民間司法改革基金會備份。
